臺灣板橋地方法院交通事件裁定　　　　96年度交聲字第1527號
原處分機關　交通部公路總局臺北區監理所板橋監理站
受處分人即
異　議　人　甲○○
上列異議人因不服交通部公路總局臺北區監理所板橋監理站於民
國96年8月1日所為板監裁字第41-C00000000號違反道路交通管理
事件裁決書所為處分，經聲明異議，本院裁定如下：
    主  文
異議駁回。
    理  由
一、按汽車駕駛人飲用酒類或其他類似物後其吐氣所含酒精濃度
    超過每公升0.25毫克或血液中酒精濃度超過百分之0.05以上
    者，不得駕車，道路交通安全規則第114 條第2 款定有明文
    。又汽車駕駛人，駕駛汽車經測試檢定有酒精濃度超過規定
    標準者，處新臺幣（下同）15,000元以上60,000元以下罰鍰
    ，並當場移置保管其車輛及吊扣其駕駛執照1 年，道路交通
    管理處罰條例第35條第1 項第1 款定有明文。次按汽車駕駛
    人違反本條例規定，應受吊扣駕駛執照處分，於汽車駕駛人
    係無駕駛執照駕車者，在所規定最長吊扣期間內，不得考領
    駕駛執照，道路交通管理處罰條例第67條第6項定有明文。
二、原處分意旨略以：異議人即受處分人甲○○於民國96年7 月
    31日2 時35分許，於飲酒後，騎乘車牌號碼P23-617 號重型
    機車，行經臺北縣板橋市○○○路與區運路口，經臺北縣政
    府警察局海山分局員警當場攔停舉發「酒後駕車，酒測值達
    每公升0.52毫克」之違規，爰依道路交通管理處罰條例第35
    條第1項第1款、第67條第6項之規定，處異議人罰鍰30,0 00
    元、吊扣駕駛執照並於1年內禁考。
三、異議意旨略以：異議人於當日係將其所有之車牌號碼P23-61
    7 號重型機車停放於路邊，於凌晨2 時許飲酒完畢返家時，
    欲順便確認機車是否上鎖，員警竟指稱異議人有酒後駕車之
    違規情事，且以未帶酒測器為由，將異議人帶至臺北縣政府
    警察局海山海山派出所進行酒測，經測得異議人呼氣中酒精
    含量為每公升0.52毫克，即逕行掣發違規通知單，實際上，
    異議人雖有飲酒之事實，但並無酒後駕駛車輛之違規行為，
    為此不服原處分，聲明異議等語。
四、查異議人於96年8 月1 日收受本案原處分機關裁決書，於同
    年月6 日向原處分單位提出陳述書，陳明其並無酒後駕車之
    違規行為，顯然其意在對上開裁決內容聲明不服，故異議人
    雖因不諳法律，致誤向原處分機關提出上開陳述書，仍應視
    為係向本院提出聲明異議，故認其聲明異議未逾期，合先敘
    明。
五、異議人對於其於案發時呼氣酒精濃度測試值為每公升0.52毫
    克之事實並不爭執，並有舉發違反道路交通管理事件通知單
    1 紙在卷可稽，堪可認定。其雖辯稱：伊並無任何駕駛車輛
    之行為云云，然證人即當時執勤警員乙○○到庭具結證稱：
    伊當時是和警員王加霖各騎乘1 台機車作線上巡邏，行經板
    橋市○○路右轉板橋市○○○路時，伊看到異議人騎乘機車
    從板橋市區○路右轉板橋市○○○路193 巷，在板橋市區○
    路時伊就有看到異議人臉紅紅，認為異議人有喝酒，伊指示
    異議人停車，異議人沒有停車繼續向前騎，並把車停放於住
    處附近之停車格內，然未完全停好之際，伊即上前詢問異議
    人是否喝酒，異議人原本否認，經伊一直詢問，異議人才坦
    承有喝酒（本院卷第15頁），回到派出所時，異議人坦承有
    喝酒，也有騎車，只是一直求情，希望不要開單等語（本院
    卷第16頁），衡以證人為執勤警員，僅係於執行勤務適時發
    現異議人有上開情形而上前取締，其與異議人素不相識，復
    無怨隙，應無甘冒觸犯偽證之罪責，故意構詞誣陷異議人之
    必要，堪信上開證詞為真實可採；況異議人嗣於本院訊問中
    亦陳稱：伊有騎車出去，但當時已經把車子上鎖了；伊並沒
    有（騎車）當場被抓到，我車子鎖好後，警員才抓伊，這樣
    沒有道理等語，益證異議人確有酒後駕車之違規行為，異議
    人空言辯稱並無駕車行為，顯係事後卸責之詞，並不足採。
    綜上，被告有酒後駕車之交通違規事實已臻明確，應堪認定
    ，原處分機關依道路交通管理處罰條例第35條第1 項第1 款
    、第67條第6 項之規定，裁處異議人罰鍰30,000元、吊扣駕
    駛執照並於1 年內禁考，核無不當。本件異議為無理由，應
    予駁回。
據上論斷，應依道路交通案件處理辦法第19條，裁定如主文。
中　　華　　民　　國　　96　　年　　11　　月　　30　　日
                        臺灣板橋地方法院交通法庭
                            法  官  俞秀美
上列正本證明與原本無異。
如對本裁定不服，應於送達後 5日內，向本院提出抗告狀（應抄
附繕本）。
                            書記官  謝怡貞
中　　華　　民　　國　　96　　年　　12　　月　　3 　　日
